# 请教陈版关于国企改制划拨土地评估增值能否调账问题

提问人：芳草凄 1991 时间：2021-02-04 17:07:34
请教陈版，某国企由国有独资公司变成国有控股公司，在改制的过程中，需清查核资后调账，清产核资时企业取得的划拨土地是否能依据评估增值后的结果调整账务。是否需要区分此划拨土地是否入账？是否适用财工字[1995]第 108 号第三条规定，对于通过行政划拨方式依法无偿取得的土地，企业应按确认、批复后的价值，经清产核资机构会同同级财政部门批准后，作增加固定资产处理，同时增加国家资本公积金。企业占用的行政划拨土地在估价入帐后，应在固定资产中单独反映，不计提折旧。

回答人：chenyiwei
根据《企业财务通则（ 2007 ）》（财政部令第 41 号）第五十七条：
第五十七条 企业进行重组时，对已占用的国有划拨土地应当按照有关规定进行评估，履行相关手续，并区别以下情况处理：
（一）继续采取划拨方式的，可以不纳入企业资产管理，但企业应当明确划拨土地使用权权益，并按规定用途使用，设立备查账簿登记。国家另有规定的除外。
（二）采取作价入股方式的，将应缴纳的土地出让金转作国家资本，形成的国有股权由企业重组前的国有资本持有单位或者主管财政机关确认的单位持有。
（三）采取出让方式的，由企业购买土地使用权，支付出让费用。
（四）采取租赁方式的，由企业租赁使用，租金水平参照银行同期贷款利率确定，并在租赁合同中约定。
企业进行重组时，对已占用的水域、探矿权、采矿权、特许经营权等国有资源，依法可以转让的，比照前款处理。
因此，如果继续保留划拨的，不可按评估值调账。